【裁判字號】    88,上易,5502
【裁判日期】    890131
【裁判案由】    竊盜
【裁判全文】
臺灣高等法院刑事判決                          八十八年度上易字第五五二號
    上  訴  人
    即  被  告  甲○○
右上訴人，因竊盜案件，不服臺灣板橋地方法院八十八年度易緝字第二一九號，中華
民國八十八年十月二十七日第一審判決（起訴案號：臺灣板橋地方法院檢察署八十八
年度偵字第五四六二號）提起上訴，本院判決如左：
    主  文
上訴駁回。
甲○○緩刑貳年。
    事  實
一、甲○○與成年人胡怡祥（業經原審法院判處罪刑，上訴本院經以八十八年度上易
    字第四四二三號駁回確定），共同基於意圖為自己不法所有之犯意聯絡，於民國
    八十七年十二月二十五日下午七時許，在臺北市○○○路○段二八Ｏ巷六九弄二
    號八樓頂，共同竊得乙○○所有置放上址無人看守，門未上鎖之倉庫內之無線電
    麥克風二組（侵入建築物部分未據告訴），該無線電麥克風每組價值新台幣（下
    同）三千元，共計六千元。得手後置於臺北市○○○路○段二八Ｏ巷六九弄二號
    四樓之二甲○○住處。嗣於八十八年二月二十五日下午五時三十分許，在臺北縣
    板橋市○○路一八六號四樓查獲胡怡祥循線查獲甲○○，並於甲○○住處起出前
    開竊得之無線電麥克風二組。
二、案經乙○○訴由臺北市政府警察局移送臺灣板橋地方法院檢察署檢察官偵查起訴
    。
    理  由
一、訊據上訴人即被告甲○○否認有前揭竊犯行，並辯稱：該屋頂樓沒有倉庫，是胡
    怡祥去拿，完全與伊無關，胡怡祥把無線麥克風放在伊那裏，伊沒有去偷云云。
    經查右揭犯罪事實，業據共犯胡怡祥於警局偵訊、檢察官偵查及原審坦承不諱，
    核與告訴人乙○○指訴失竊情節相符，被告於警局偵訊時亦坦承警察人員於其住
    處所查獲之無線電麥克風二組係其與胡怡祥至樓頂所竊取等情。若被告並無與胡
    怡祥拿任何東西，則胡怡祥為何供稱與被告共同竊盜，且更在被告住處查獲乙○
    ○所失竊之無線電麥克風。則被告所辯，顯係卸責之詞，不足採信。此外，並有
    贓物認領保管單、失竊報告各一紙附卷可稽。本件事證明確，被告犯行洵堪認定
    。
二、核被告所為，係犯刑法第三百二十條第一項之竊盜罪，被告與胡怡祥間，有犯意
    聯絡及行為分擔，為共同正犯。
三、原審以被告罪證明確，適用刑法第二十八條、第三百二十條第一項、罰金罰鍰提
    高標準條例第一條前段之規定，並審酌被告犯罪之動機、方法、手段、所竊得財
    物之價值，及犯罪後態度等一切情狀，量處拘役四十日，經核認事用法並無不合
    ，量刑亦屬妥適。上訴意旨仍執前詞，指摘原判決不當，為無理由，應予駁回其
    上訴。惟念被告未曾受有期徒刑以上刑之宣告，有被告全國前案紀錄表在卷可稽
    ，其此次竊盜犯行，所竊者僅係總計價值六千元之麥克風二組，且均經起出由被
    害人領回，其經此偵審程序，應知所警愓，當無再犯之虞，本院因認所宣告之刑
    ，以暫不執行為適當，併予宣告緩刑二年，以勵自新。
據上論斷，應依刑事訴訟法第三百六十八條，刑法第七十四條第一款，判決如主文。
本案經檢察官郭文東到庭執行職務。
中    華    民    國    八十九    年       一         月     三十一     日
                            臺灣高等法院刑事第三庭
                                審判長法  官  張  連  財
                                      法  官  張  傳  栗
                                      法  官  李  英  勇
右正本證明與原本無異。
不得上訴。
                                      書記官  謝  順  益
中    華    民    國    八十九    年       二         月      二        日
附錄本案論罪科刑法條全文：
刑法第三百二十條：
意圖為自己或第三人不法之所有，而竊取他人之動產者，為竊盜罪，處五年以下有期
徒刑、拘役或五百元以下罰金。
意圖為自己或第三人不法利益，而竊佔他人之不動產者，依前項之規定處斷。
前二項之未遂犯罰之。


司法院資訊處製作；財團法人民間司法改革基金會備份。
